src/fst/morphology/affixes/noun_to_verb.lexc
LEXICON Z1eqZ_verbalizers
+GASAAR+Der/nv:%>gasaar IV_long_stem ;
+GE+Der/nv:%>g2 HTR_schwa_SAQ_nnip ; 
+GE+Der/nv+Gram/TV+GALUAQ+Der/vn:%>g2igaluaq GEGALUAQ ;
+GIP+Der/nv:%>g2ip XIiXmorf_stem ;
+GISSAAR+Der/nv:%>g2issaar IV_r_stem ;
+GIIAAR+Der/nv:^T%>giiaar IV_long_stem ;
+GIIP@U.Num.Pl@+Der/nv:%>g2iip@U.Num.Pl@ XIiXmorf_stem ;
+IAR+Der/nv:^T%>ajar HTR_r_GAQ_i ;
+IAR+Der/nv:^T%>iar HTR_r_GAQ_i ;
+ILATSI+Der/nv:^T%>ilatsi IV_voq ;
+IRNIAR+Der/nv:^T%>erniar IV_r ; !PL 20190312 nyt morfem. IR+IV uden NIAR vist altid passiv
+IRSIR+Der/nv:^T%>erser XIirXmorf_stem ;
+IRUTE+Der/nv:^T%>erup XIuteXmorf ;
+IRUTE+Der/nv:^T%>erup HTR_UTE_SSAQ_ssi ;
+KIP+Der/nv:^T%>kip XItsXmorf_stem ;
+KILLI+Der/nv:^T%>killi XIi_voqXmorf_stem ;
+KKAAR@U.Num.Pl@+Der/nv:^T%>kkaar@U.Num.Pl@ HTR_longV_GAQ_addi ;
+KKUMINAR+Der/nv:^T%>kkuminar IV_r_stem ;
+KKUUTAAR+Der/nv:^T%>kkuutaar flex-iv_r ; !liv 170403 til ord som 'ukiukkuutaartumik'
+KKUUTAAR+Der/nv:^T%>kkuutaar flex-tv ; !liv 170403 til ord som 'napparsimasukkuutaarlugu'
+LIAR+Der/nv:^T%>liar IV_r_UTE_gennemgang ;
+LIKKIRSAAR+Der/nv:^T%>likkersaar IV_long_stem ;
+LIR+Der/nv:^T%>ler lir_iv ; !XIirXmorf_stem
+LIR+Der/nv:^T%>ler lir_tv ; ! HTR_ir_GAQ_i
+LIRI+Der/nv:^T%>leri XIi_voqXmorf ;
+LISAAR+Der/nv:^T%>lisaar IV_r_stem ;
+LISAR+Der/nv:^T%>lisar IV_r_stem ;
+LIRSUR@C.Num@+Der/nv:^T%>lersor@C.Num@ TV_UTE_gennemgang ;
+LIRSUR@C.Num@+Der/nv:^T%>lersor@C.Num@ IV_r_UTE_gennemgang ;
+LIUR@C.Num@+Der/nv:^T%>lior@C.Num@ IV_r_stem ;
+LIUTE@C.Num@+Der/nv:^T%>liup@C.Num@ HTR_UTE_SSAQ_ssi ;
+LLIR@C.Num@+Der/nv:^T%>ller@C.Num@ XIirXmorf_stem ;
+LIUR+Der/nv+UTE+Der/vv@C.Num@@U.saar.OFF@:@C.Num@@U.saar.OFF@^T%>liuup HTR_UTE_SSAQ_ssi ;
+LUP+Der/nv:%>lup IV_k_stem ;
+NIP+Der/nv:^T%>nip IV_k ;
+NGA+Der/nv:^T%>nga IV_voq ;
+NNAP+Der/nv:^T%>nnap IV_k ;
+NNGIR+Der/nv:^T%>nnger XIirXmorf_stem ;
+PALAAQ+Der/vn+U+Der/nv:^T%>palaa IV_voq ; !For at faa baade palaavoq og palaajuvoq
+PALLAP+Der/nv:^T%>rpallap IV_k ;
+SSAQ+Der/nn+LIUR+Der/nv:^T%>ssior IV_r_UTE_gennemgang ; !PL 20200623 SSAQ=LIUR medtaget utraditionelt for at tillade fusionen 
+NNGUAQ+Der/nn+GE+Der/nv+Gram/TV+GALUAQ+Der/vn:^T%>nnguarigaluaq   GEGALUAQ ;
+NNGUR@C.Num@+Der/nv:^T%>nngor@C.Num@ IV_r_UTE_gennemgang ; !PL 20180201 Nyt gennemgangskatalog
+NNGUR@C.Num@+Der/nv:^T%>nngor@C.Num@ HTR_r_GAQ_i ;
+NNGUR+Der/nv+SAR@C.Num@+Der/vv:^T%>nngorsar@C.Num@ DOTR_IV_r ;
+PALAAR+Der/nv:^T%>rpalaar IV_r_stem ;
+PALUP+Der/nv:^T%>rpalup IV_k ;
+PASIP+Der/nv:%>pasip IV_k ; !qinngorpasinnerusoq
+QAR@C.Num@+Der/nv:^T%>qar@C.Num@ IV_r_stem ;
+RSUR+Der/nv:^T%>rsor IV_r_stem ;
+SI+Der/nv:%>si XIi_voqXmorf ;
+SIUR+Der/nv:%>sior IV_r_stem ;
+SIUR+Der/nv+Orth/Arch+Use/-Spell:^T%>sior IV_r_stem ;
+SIUR+Der/nv+UTE+Der/vv@U.saar.OFF@:@U.saar.OFF@%>siuup HTR_UTE_SSAQ_ssi ;
+SUNNIP+Der/nv:%>sunnip IV_k ;
+SUNNIP+Der/nv:%>sunnip XItsX ;
+SSAQQIP+Der/nv:^T%>ssaqqip XIiXmorf_stem ;
!+SSIP+Der/nv:^T%>ssip HTR_iC_TAQ_i ;
!+SSIP+Der/nv:^T%>ssip IV_k ;
+TAAR+Der/nv:%>taar IV_r_stem ;
+TAAR+Der/nv+NNGUAR+Der/vv:%>taannguar IV-mod_nnguar ; !07042020 panie 'manneerartaannguakka'
+TU+Der/nv:%>tu IV_voq ;
+TUR@C.Num@@U.Tur.Off@+Der/nv+Orth/Youth+Use/-Spell:^T%>tor@C.Num@@U.Tur.Off@ IV_r ; !naasutorpoq for naasortorpoq
+TUR@C.Num@@U.Tur.Off@+Der/nv:%>tor@C.Num@@U.Tur.Off@ IV_r ;
+TUR@C.Num@@U.Tur.On@+Der/nv:%>sor@C.Num@@U.Tur.On@ IV_r ;
+TUR@C.Num@+Der/nv+GUMA+Der/vv:%>tuuma@C.Num@ IV_r ; !241019 PN. Ved ikke om det er i orden sådan.
+U+Der/nv:^T%>u copula_nv ; !IV_voq
+U+Der/nv+GALUAQ+Der/vn:^T%>ugaluaq UGALUAQ ;
+UTE+Der/nv:%>iute IV-mod_ute ; !hestiuteqarput, marsviniuteqarput. Eller dur den ikke? PN
+USAAR+Der/nv@U.usaar.ON@:@U.usaar.ON@^T%>usaar IV_r_stem ;

LEXICON ZseqZ_verbalizers
+GASAAR+Der/nv:%>gasaar IV_long_stem ;
+GE+Der/nv:%>g2 HTR_schwa_SAQ_nnip ;
+GIP+Der/nv:%>g2ip XIiXmorf_stem ;
+GISSAAR+Der/nv:%>g2issaar IV_r_stem ;
+GIIP@U.Num.Pl@+Der/nv:%>g2iip@U.Num.Pl@ XIiXmorf_stem ;
+IAR+Der/nv:^VT%>iiar HTR_r_GAQ_i ;
+IRNIAR+Der/nv+Gram/IV:^T%>erniar IV_r ; ! +IR+Der/nv+NIAR+Der/vv
+IRSIR+Der/nv:^T%>erser XIirXmorf_stem ;
+IRUTE+Der/nv:^T%>erup XIuteXmorf ;
+IRUTE+Der/nv:^T%>erup HTR_UTE_SSAQ_ssi ;
+KIP+Der/nv:^T%>kip XItsXmorf_stem ;
+KILLI+Der/nv:^T%>killi XIi_voqXmorf_stem ;
+KKAAR@U.ObjNum.Pl@+Der/nv:^T%>kkaar@U.ObjNum.Pl@ HTR_longV_GAQ_addi ;
+KKUMINAR+Der/nv:^T%>kkuminar IV_r_stem ;
+LIAR+Der/nv+Gram/IV:^T%>liar IV_r_UTE_gennemgang ;
+LIR+Der/nv:^T%>ler lir_iv ; !XIirXmorf_stem
+LIR+Der/nv:^T%>ler lir_tv ; ! HTR_ir_GAQ_i
+LIR+Der/nv:%>ler lir_iv ; !XIirXmorf_stem
+LIRNGUSAATE@U.Num.Pl@+Der/nv+Gram/Reci:^T%>lerngusaap@U.Num.Pl@ XIuteXmorf ;
+LIRI+Der/nv:^T%>leri XIi_voqXmorf ;
+LIRSUR+Der/nv@U.lirsur.ON@@U.vip.OFF@:@U.lirsur.ON@@U.vip.OFF@^T%>lersor TV_UTE_gennemgang ;
+LIRSUR+Der/nv+Gram/IV:^T%>lersor IV_r_UTE_gennemgang ;
+LISAAR+Der/nv:^T%>lisaar IV_r_stem ;
+LISAAR+Der/nv+UTE+Der/vv@U.saar.OFF@:@U.saar.OFF@^T%>lisaarup HTR_UTE_SSAQ_ssi ;
+LISAR+Der/nv:^T%>lisar IV_r_stem ;
+LIUR+Der/nv:^T%>lior IV_r_stem ;
+LIUR+Der/nv+UTE+Der/vv@U.saar.OFF@:@U.saar.OFF@^T%>liuup HTR_UTE_SSAQ_ssi ;
+LIUTE+Der/nv:^T%>liup HTR_UTE_SSAQ_ssi ;
+LUP+Der/nv:%>lup IV_k_stem ;
+LUP+Der/nv+Err/Sub:^T%>lup IV_k_stem ;
+NIP+Der/nv:^T%>nip IV_k ;
+NNGUR+Der/nv+Gram/IV:^T%>nngor IV_r_UTE_gennemgang ; !PL 20180201 Nyt gennemgangskatalog
+NNGUR+Der/nv:^T%>nngor HTR_r_GAQ_i ;
+NNGUR+Der/nv:^T%>nngorsar DOTR_IV_r ;
+PALAAR+Der/nv:^T%>rpalaar IV_r_stem ;
+PALLAP+Der/nv:^T%>rpallap IV_k ;
+PALUP+Der/nv:^T%>rpalup IV_k ;
+QAR@C.Num@+Der/nv:^T%>qar@C.Num@ IV_r_stem ;
+RSUR+Der/nv:^T%>rsor IV_r_stem ;
+SI+Der/nv:%>si XIi_voqXmorf ;
+SIUR+Der/nv:%>sior IV_r_stem ;
+SIUR+Der/nv+UTE+Der/vv@U.saar.OFF@:@U.saar.OFF@%>siuup HTR_UTE_SSAQ_ssi ;
+SUNNIP+Der/nv:%>sunnip IV_k ;
+SUNNIP+Der/nv:%>sunnip XItsX ;
+SSAQQIP+Der/nv:^T%>ssaqqip XIiXmorf_stem ;
!+SSIP+Der/nv:^T%>ssip HTR_iC_TAQ_i ;
!+SSIP+Der/nv:^T%>ssip IV_k ;
+TAAR+Der/nv:%>taar IV_r_stem ;
+TU+Der/nv:%>tu IV_voq_stem ;
+TUR+Der/nv:%>tor IV_r_stem ;
+U+Der/nv:^T%>u copula_nv ; !IV_voq
+USAAR+Der/nv@U.usaar.ON@:@U.usaar.ON@^T%>usaar IV_r_stem ;

LEXICON Z1eZ_verbalizers
+GASAAR+Der/nv:%>rasaar IV_long_stem ;
+GE+Der/nv:%>g2 HTR_schwa_SAQ_nnip ;
+GIP+Der/nv:%>g2ip XIiXmorf_stem ;
+GISSAAR+Der/nv:%>g2issaar IV_r_stem ;
+GIIP@U.Num.Pl@+Der/nv:%>g2iip@U.Num.Pl@ XIiXmorf_stem ;
+IAR+Der/nv:^VT%>aajar HTR_r_GAQ_i ;
+ILATSI+Der/nv:^T%>ilatsi IV_voq ;
+IRNIAR+Der/nv:%>erniar   flex-iv ;
+IRNIAR+Der/nv+TAR+Der/vv:%>erniartar    flex-iv ;
+IRSIR+Der/nv:%>erser XIirXmorf_stem ;
+IRUTE+Der/nv:%>erup XIuteXmorf ;
+KIP+Der/nv:%>kip XItsXmorf ;
+KILLI+Der/nv:%>killi XIi_voqXmorf_stem ;
+KKAAR@U.ObjNum.Pl@+Der/nv:^T%>kkaar@U.ObjNum.Pl@ HTR_longV_GAQ_addi ;
+KKUMINAR+Der/nv:%>kkuminar IV_r_stem ;
+LIAR+Der/nv+Gram/IV:%>liar IV_r_UTE_gennemgang ;
+LIR+Der/nv:%>ler lir_iv ; !XIirXmorf_stem
+LIR+Der/nv:%>ler lir_tv ; ! HTR_ir_GAQ_i
+LIRNGUSAATE@U.Num.Pl@+Der/nv+Gram/Reci:%>lerngusaap@U.Num.Pl@ XIuteXmorf ;
+LIRI+Der/nv:%>leri XIi_voqXmorf ;
+LIRSUR+Der/nv@U.lirsur.ON@@U.vip.OFF@:@U.lirsur.ON@@U.vip.OFF@%>lersor TV_UTE_gennemgang ;
+LIRSUR+Der/nv+Gram/IV:%>lersor IV_r_UTE_gennemgang ; 
+LISAAR+Der/nv:%>lisaar IV_r_stem ;
+LISAAR+Der/nv+UTE+Der/vv@U.saar.OFF@:@U.saar.OFF@%>lisaarup HTR_UTE_SSAQ_ssi ;
+LISAR+Der/nv:%>lisar IV_r_stem ;
+LIUR+Der/nv:%>lior IV_r_stem ;
+LIUR+Der/nv+UTE+Der/vv@U.saar.OFF@:@U.saar.OFF@%>liuup HTR_UTE_SSAQ_ssi ;
+LIUTE+Der/nv:%>liup HTR_UTE_SSAQ_ssi ;
+LUP+Der/nv:%>lup IV_k_stem ;
+NIP+Der/nv:%>nip IV_k ;
+NNGUR+Der/nv+Gram/IV:%>nngor IV_r_UTE_gennemgang ; !PL 20180201 Nyt gennemgangskatalog
+NNGUR+Der/nv:%>nngor HTR_r_GAQ_i ;
+NNGUR+Der/nv+SAR+Der/vv:^T%>nngorsar DOTR_IV_r ;
+PALAAR+Der/nv:%>rpalaar IV_r_stem ;
+PALLAP+Der/nv:%>rpallap IV_k ;
+PALUP+Der/nv:%>rpalup IV_k ;
+PASIP+Der/nv:%>rpasip IV-mod_iC ;
+QAR+Der/nv:%>qar IV_r_stem ;
+RSUR+Der/nv:%>rsor IV_r_stem ;
+SI+Der/nv:%>si XIi_voqXmorf ;
+SIUR+Der/nv:%>sior IV_r_stem ;
+SIUR+Der/nv+UTE+Der/vv@U.saar.OFF@:@U.saar.OFF@%>siuup HTR_UTE_SSAQ_ssi ;
+SUNNIP+Der/nv:%>sunnip IV_k ;
+SUNNIP+Der/nv:%>sunnip XItsX ;
+SSAQQIP+Der/nv:%>ssaqqip XIiXmorf_stem ;
!+SSIP+Der/nv:%>ssip HTR_iC_TAQ_i ;
!+SSIP+Der/nv:%>ssip XIiXmorf_stem ;
+TAAR+Der/nv:%>taar IV_r_stem ;
+TU+Der/nv:%>tu IV_voq ;
+TUR+Der/nv:%>tor IV_r ;
+U+Der/nv:^VT%>aa copula_nv ; !IV_voq
+U+Der/nv+Orth/Alt+Use/-Spell:%>u copula_nv ; !IV_voq !livm 20170525 til 'ikiortiuvoq'
+USAAR+Der/nv@U.usaar.ON@:@U.usaar.ON@%>usaar IV_r_stem ;


LEXICON tpP_verbalizers
+GASAAR+Der/nv:%>gasaar IV_long_stem ;
+GE+Der/nv:%>g2 HTR_schwa_SAQ_nnip_P ;
+GIP+Der/nv:%>g2ip XIiXmorf_stem ;
+GISSAAR+Der/nv:%>g2issaar IV_long_stem ;
+GIIP@U.Num.Pl@+Der/nv:%>g2iip@U.Num.Pl@ XIiXmorf_stem ;
+IAR@U.ObjNum.Pl@+Der/nv:^T%>iar@U.ObjNum.Pl@ HTR_r_GAQ_i ;
+IRNIAR+Der/nv:^T%>erniar   IV-mod_C ;
+IRSIR+Der/nv:^T%>erser XIirXmorf_stem ;
+IRUTE+Der/nv:^T%>erup XIuteXmorf ;
+IRUTE@U.ObjNum.Pl@+Der/nv:^T%>erup@U.ObjNum.Pl@ HTR_UTE_SSAQ_ssi ;
+KIP+Der/nv:^T%>kip XItsXmorf_stem ;
+KILLI+Der/nv:^T%>killi XIi_voqXmorf_stem ;
+KKAAR@U.ObjNum.Pl@+Der/nv:^T%>kkaar@U.ObjNum.Pl@ HTR_longV_GAQ_addi ;
+KKUMINAR+Der/nv:^T%>kkuminar IV_r_stem ;
+KKUUTAAR+Der/nv:^Tkkuutaar HTR_longV_GAQ_addi ;
+LIAR+Der/nv:^T%>liar IV_r_stem ;
+LIR+Der/nv:^T%>ler lir_iv ; !XIirXmorf_stem
+LIR@U.ObjNum.Pl@+Der/nv:^T%>ler@U.ObjNum.Pl@ HTR_r_GAQ_i ;
+LIRNGUSAATE@U.Num.Pl@+Der/nv+Gram/Reci:^T%>lerngusaap@U.Num.Pl@ XIuteXmorf ;
+LIRI+Der/nv:^T%>leri IV_voq ;
+LIRSUR@U.ObjNum.Pl@+Der/nv:^T%>lersor@U.ObjNum.Pl@ HTR_r_GAQ_i ;
+LIRSUR+Der/nv@U.lirsur.ON@@U.vip.OFF@:@U.lirsur.ON@@U.vip.OFF@^T%>lersor IV_r_stem ;
+LIRSUR+Der/nv+UTE+Der/vv@U.saar.OFF@:@U.saar.OFF@^T%>lersuup HTR_UTE_SSAQ_ssi ;
+LISAAR+Der/nv:^T%>lisaar IV_long_stem ;
+LISAAR+Der/nv+UTE+Der/vv@U.saar.OFF@:@U.saar.OFF@^T%>lisaarup HTR_UTE_SSAQ_ssi ;
+LISAR+Der/nv:^T%>lisar IV_r_stem ;
+LIUR+Der/nv:^T%>lior IV_r_stem ;
+LIUR+Der/nv+UTE+Der/vv@U.saar.OFF@:@U.saar.OFF@^T%>liuup HTR_UTE_SSAQ_ssi ;
+LIUTE+Der/nv:^T%>liup HTR_UTE_SSAQ_ssi ;
+LUP+Der/nv:^T%>lup IV_k_stem ;
+NIP+Der/nv:%>nip IV_k ;
+NNGUR+Der/nv+Gram/IV:^T%>nngor  IV_r_UTE_gennemgangP ; !PL 20180201 Nyt gennemgangskatalog
+NNGUR@U.ObjNum.Pl@+Der/nv:^T%>nngor@U.ObjNum.Pl@ HTR_r_GAQ_i ;
+NNGUR+Der/nv+SAR+Der/vv:^T%>nngorsar DOTR_IV_rP ;
+PALAAR+Der/nv:^T%>rpalaar IV_long_stem ;
+PALLAP+Der/nv:^T%>rpallap IV_k ;
+PALUP+Der/nv:^T%>rpalup IV_k ;
+QAR+Der/nv:^T%>qar IV_r_stem ;
+SI+Der/nv:%>si IV_voq ;
+SIUR+Der/nv:%>sior IV_r_stem ;
+SIUR+Der/nv+UTE+Der/vv@U.saar.OFF@:@U.saar.OFF@%>siuup HTR_UTE_SSAQ_ssi ;
+SUNNIP+Der/nv:%>sunnip IV_k ;
+SUNNIP+Der/nv:%>sunnip XItsX ;
+SSAQQIP+Der/nv:^T%>ssaqqip XIiXmorf_stem ;
!+SSIP+Der/nv:%>ssip HTR_C_TAQ_si_P ;
!+SSIP+Der/nv:%>ssip IV_k ;
+TAAR+Der/nv:%>taar IV_long_stem ;
+TU+Der/nv:%>tu IV_voq ;
+TUR+Der/nv:%>tor IV_r ;
+U+Der/nv:^T%>u copula_nv ; !IV_voq
+USAAR+Der/nv@U.usaar.ON@:@U.usaar.ON@^T%>usaar IV_long_stem ;
